---
output: github_document
---

```{r, include = FALSE}
knitr::opts_chunk$set(
  collapse = TRUE,
  comment = "#>",
  fig.path = "man/figures/README-",
  out.width = "100%"
)
```

# regressaolinear

##

<!-- badges: start -->
<!-- badges: end -->

O objetivo do pacote _regressaolinear_ é ajustar um modelo de regressão linear, realizar predições e análises residuais, com estimativas dos coeficientes (betas); efetuar comparações entre os valores preditos e observados e inserir ferramentes que permitam a análise detalhada dos resíduos do modelo ajustado, incluindo, por exemplo, resíduos studentizados e gráficos que permitem verificar normaldiade dos resíduos.

Funções disponíveis (utilize `help(`nome da função`)` para verificar como funciona e o que obtém-se como resutlado):

* **aic_do_modelo**: Calcula o AIC para avaliar a qualidade do modelo.
* **betas**: Estima os coeficientes do modelo de regressão.
* **grafico_residuos**: Gera gráfico de resíduos versus valores preditos.
* **nosso_lm**: Ajusta um modelo de regressão linear através de uma função diferente do `lm` original.
* **predicao**: Realiza predições com base no modelo ajustado.
* **predito_observado**: Gera gráfico que compara valores preditos e observados.
* **qme**: Calcula o quadrado médio do erro (QME).
* **qq_residuos**: Gera gráfico QQ para verificar normalidade dos resíduos.
* **r2**: Calcula o coeficiente de determinação $R^{2}$.
* **r2_ajustado**: Calcula o coeficiente de determinação ajustado, $R^{2}_{adj}$.
* **residuos**: Calcula os resíduos do modelo.
* **semi_studentizado**: Calcula resíduos semi-studentizados.
* **studentizado**: Calcula resíduos studentizados.
* **valores_preditos**: Calcula os valores preditos do modelo.

Conjuntos de dados disponíveis, gerados por simulação:

* **categoricas**: Banco de dados com duas variáveis numéricas, *y* e *x*, e duas variáveis categóricas, *fator1* e *fator2*, ambas com quatro níveis: "a", "b", "c" e "d".
* **dados**: Banco de dados com três variáveis numéricas, *y*, *x1* e *x2*.

Ambos conjuntos de dados foram gerados no R.

## Instalação

Você pode instalar a versão de desenvolvimento do pacote _regressaolinear_ diretamente do GitHub com:

```{r, eval=FALSE}
install.packages("devtools")
devtools::install_github("jv-246531/me918-trabalho2")
```

## Exemplo

Aqui está um exemplo básico de como ajustar um modelo de regressão linear usando o `regressaolinear`:

```{r}
library(regressaolinear)

dados = dados
variavel_resposta = "y"
variaveis_preditoras = c("x1", "x2")

# Valores preditos para a variável resposta
valores_preditos <- regressaolinear::valores_preditos(dados,
                                                       variavel_resposta,
                                                       variaveis_preditoras)

# Resíduos obtidos
residuos_obtidos <- regressaolinear::residuos(dados,
                                               variavel_resposta,
                                               variaveis_preditoras)
```
